【裁判字號】    98,簡上,95
【裁判日期】    981231
【裁判案由】    竊盜
【裁判全文】
臺灣士林地方法院刑事判決              98年度簡上字第95號
上  訴  人  臺灣士林地方法院檢察署檢察官
被      告  甲○○
                    （現於新店戒治所執行強制戒治中）
上列上訴人因被告竊盜案件，不服本院刑事庭民國98年10月13日
98年度審簡字第756 號第一審刑事簡易判決（起訴案號：98年度
偵字第7024號），提起上訴，本院管轄之第二審合議庭判決如下
：
    主  文
上訴駁回。
    事實及理由
一、本案經本院審理結果，認第一審判決以被告甲○○犯刑法第
    320 條第1 項之竊盜罪，為累犯，處拘役50日，依刑法第41
    條第1 項前段諭知易科罰金之折算標準，其認事用法及量刑
    均無不當，應予維持，並引用第一審刑事簡易判決書及檢察
    官起訴書記載之犯罪事實、證據及理由（如附件）。
二、檢察官上訴意旨略以：被告甲○○有多次竊盜案件經法院判
    決之前案紀錄，被告尚另犯竊盜、毒品案件，現分別由臺灣
    臺北地方法院、臺灣臺北地方法院檢察署檢察官審理、偵查
    中，足見被告係因毒癮而再犯竊盜案件，為累犯，原審僅量
    處拘役50日，難生警惕之效，實屬過輕，爰依法提起上訴，
    請求撤銷原判決，改判被告有期徒刑3 月云云。
三、按法官於有罪判決中，究應如何量處罪刑，自得依據個案情
    節，參諸刑法第57條所定各款犯罪情狀之規定，於該法定刑
    度範圍內，基於合義務性之裁量，量處被告罪刑，而量刑之
    裁量權，乃憲法所保障法官獨立審判之核心，如非有裁量逾
    越或裁量濫用之明顯違法情事，自不得擅加指摘其違法或不
    當，即使上級審對下級審裁量權之審查，亦應同此標準，此
    不僅在保障法官不受任何制度外之不當干涉，更保障法官不
    受制度內的異質干涉，方符憲法第80條所宣示獨立審判之真
    義（最高法院72年度臺上字第6696號判例參照）。本件原審
    業審酌被告前有多次竊盜前科，本次僅因工作狀況不順，趁
    被害商家之店員未發覺之際，竊取被害商家營業所得，行為
    自非可取，惟犯罪後坦承犯行，及其品行、生活狀況、智識
    程度、犯罪所生損害尚輕等一切情狀，就被告上揭犯罪，量
    處前揭罪刑，並依刑法第41條第1 項前段規定諭知易科罰金
    之折算標準，其認事用法並無不合。檢察官雖以被告前犯多
    次竊盜罪，經本院97年度易字第1692號判處有期徒刑4 月、
    97年度審易字第583 號判處有期徒刑3 、4 月，均確定在案
    ，因認原審判決量刑過輕云云，惟查，被告於民國97年6 月
    21日上午10時6 分許，以攀爬踰越窗戶安全設備之方式，侵
    入同和國際股份有限公司倉庫，著手竊取財物未得逞，經本
    院97年度易字第1692號判決於98年3 月24日以被告犯刑法第
    321 條第2 項、第1 項第2 款之踰越安全設備竊盜未遂罪，
    為累犯，處有期徒刑4 月；另被告於97年10月7 日下午5 時
    30分許，無故侵入王肖琴住宅，著手竊取並翻動屋內抽屜內
    財物之際，為王肖琴當發覺而未得手，經本院97年度審易字
    第583 號判決於98年2 月4 日以被告分別犯刑法第306 條第
    1 項之無故侵入他人住宅罪、第320 條第3 項、第1 項之竊
    盜未遂罪，均為累犯，各處有期徒刑3 月、4 月，定其應執
    行之刑為有期徒刑5 月，均告確定，有臺灣高等法院被告前
    案紀錄表、本院97年度易字第1692號、97年度審易字第583
    號判決各1 份在卷可稽（本院卷第29、31頁、第45至50頁）
    ，足徵被告前所涉竊盜案件，或為踰越安全設備之加重竊盜
    罪、或為侵入他人住宅之竊盜罪，與本件僅係犯刑法第320
    條第1 項之普通竊盜罪，犯罪手法不同，犯罪情狀亦有輕重
    之別，原審法院自得裁量本件犯罪情節作為科刑之依據，檢
    察官逕指摘原審量刑過輕，自有未洽。
四、綜上述，原審判決並無何明顯裁量逾越或濫用之違法情事，
    量刑亦屬妥適，自應予維持。上訴意旨指摘原判決量刑過輕
    而為上訴，尚屬無據，應予駁回。
據上論斷，應依刑事訴訟法第455 條之1 第1 項、第3 項、第36
8 條、第373 條，判決如主文。
本案經檢察官吳昭瑩到庭執行職務。
中    華    民    國    98    年    12    月    31    日
                  刑事第六庭審判長法  官  梁哲瑋
                                  法  官  謝佳純
                                  法  官  陳美彤
以上正本證明與原本無異。
不得上訴。
                                  書記官  吳旻玲
中    華    民    國    98    年    12    月    31    日


司法院資訊處製作；財團法人民間司法改革基金會備份。
